臺灣臺北地方法院刑事裁定　
111年度聲字第2264號
聲  請  人  臺灣臺北地方檢察署檢察官
受  刑  人  林宜萱



上列聲請人因對受刑人數罪併罰有二裁判以上，聲請定應執行刑
並諭知易科罰金標準（111年度執聲字第1913號、111年度執字第
6494號），本院裁定如下：
    主  文
林宜萱所犯如附表所示之罪刑，應執行拘役柒拾伍日，如易科罰
金，以新臺幣壹仟元折算壹日。
    理  由
一、聲請意旨略以：受刑人林宜萱因妨害名譽等案件，先後經判
    決確定如附表，應依刑法第53條、第51條第6款，定其應執
    行之刑，並諭知易科罰金之標準，爰依刑事訴訟法第477條
    第1項聲請裁定等語。
二、按判決確定前犯數罪者，併合處罰之，數罪併罰，有二裁判
    以上者，依刑法第51條之規定，定其應執行之刑，數罪併罰
    ，分別宣告其罪之刑，宣告多數拘役者，於各刑中之最長期
    以上，各刑合併之刑期以下，定其刑期，但不得逾120日，
    刑法第50條、第53條、第51條第6款分別定有明文。而依刑
    法第53條應依同法第51條第5款至第7款之規定，定其應執行
    之刑者，由該案犯罪事實最後判決之法院之檢察官，聲請該
    法院裁定之，刑事訴訟法第477條第1項亦有明文。又法律上
    屬於自由裁量之事項，有其外部性界限及內部性界限，並非
    概無拘束。依據法律之具體規定，法院應在其範圍選擇為適
    當之裁判者，為外部性界限；而法院為裁判時，應考量法律
    之目的，及法律秩序之理念所在者，為內部性界限。法院為
    裁判時，二者均不得有所踰越。在數罪併罰，有二裁判以上
    ，定其應執行之刑時，固屬於法院自由裁量之事項，然仍應
    受前揭外部性界限及內部性界限之拘束（最高法院94年度台
    非字第233號判決意旨參照）。
三、經查：
　㈠本案受刑人林宜萱因妨害名譽等案件，先後經本院判處如附
    表所示之罪刑，並均確定在案，有各該刑事判決書及臺灣高
    等法院被告前案紀錄表各1份在卷可稽。本院審核受刑人所
    犯如附表所示之罪，均係於附表編號1所示判決確定日期前
    為之，本院為犯罪事實最後判決之法院；又本件檢察官聲請
    就受刑人如附表所示之罪定其應執行之刑，其中如附表編號
    1至3之罪經本院以110年度聲字第1424號裁定定其應執行拘
    役60日確定，亦有該裁判書、臺灣高等法院被告前案紀錄表
    在卷可稽，惟如附表編號4、5之罪，屬「增加合於定應執行
    刑要件之他罪刑」之情況，並未違反一事不再理之原則，是
    本件就附表各編號所示之罪名定應執行之刑，係對受刑人有
    利之事項，核與上述規定並無不合，認檢察官聲請為正當，
    應予准許。
　㈡而本院定應執行刑，不得逾越刑法第51條第6款所定法律之外
    部界限，即不得重於附表編號1至5所示罪刑之總合（即拘役
    102日），亦不得重於附表編號1至3所示之罪經定執行刑之
    拘役60日與附表編號4、5所示之罪經定執行刑之拘役20日之
    總和（即拘役80日）。又受刑人所犯如附表所示各罪，其中
    最長期者為拘役30日，則定應執行刑之範圍應在各罪之最長
    期（拘役30日）以上，及各罪宣告刑之總和（拘役80日）之
    間。本院爰依上述法條規定，本於罪責相當之要求，審酌受
    刑人所犯如附表所示各罪分別為侵入住宅罪、恐嚇危害安全
    罪、過失傷害罪、公然侮辱罪，其犯罪類型、態樣、侵害法
    益及行為動機等情均不相同，各自均具相當之責任非難性，
    兼衡受刑人違反之嚴重性及所犯數罪整體非難評價，綜合斟
    酌受刑人犯罪行為之不法與罪責程度、對其施以矯正之必要
    性，及定應執行刑之外部性界限及內部性界限各節，就其所
    犯如附表所示各罪，爰裁定其應執行之刑如主文所示，併諭
    知易科罰金之折算標準。
　㈢至附表編號1至3所示之罪刑，受刑人固已於民國110年10月13
    日因易科罰金執行完畢，有上述被告前案紀錄表在卷可查，
    惟仍得由檢察官於換發執行指揮書時，扣除該部分已執行完
    畢之刑，尚不影響本件定其應執行刑之結果。
　㈣另因本案僅聲請就附表所示之罪定其應執行之刑，均屬得易
    科罰金之類型，牽涉案件情節單純，可資減讓之刑期幅度有
    限，為免耗費有限之司法資源，故本院認顯無必要予受刑人
    以言詞、書面或其他適當方式陳述意見，附此敘明。
四、依刑事訴訟法第477條第1項，刑法第53條、第51條第6款、
    第41條第1項前段，裁定如主文。
中　　華　　民　　國　　111 　年　　12　　月　　19　　日
　　　　　　　　　刑事第十三庭  法　官　洪甯雅
以上正本證明與原本無異。
如不服本裁定，應於送達後5日內，向本院提出抗告狀。
　　　　　　　　　　　　　　　　書記官　胡嘉玲
中　　華　　民　　國　　111 　年　　12　　月　　20　　日

◎附表：
編號 罪名 宣告刑 犯罪日期 （民國） 偵查機關及案號 最後事實審  確定判決  是否為得易科罰金之案件 備註      法院案號 判決日期 法院案號 確定日期   1 侵入住宅罪 拘役30日 108年7月24日 臺灣臺北檢察署109年度偵字第3111號 臺灣臺北地方法院109年度易字第312號 110年1月12日 臺灣臺北地方法院109年度易字第312號 110年2月23日 是 臺灣臺北地方檢察署110年度執字第1344號（已執畢）。 2 過失傷害罪 拘役20日 109年3月14日 臺灣臺北地方檢察署109年度偵字第13531號 臺灣臺北地方法院110年度易字第91號 110年4月15日 臺灣臺北地方法院110年度易字第91號 110年5月18日 是 1.編號2、3經臺灣臺北地方法院以110年度易字第91號判決定應執行刑拘役40日。 2.編號1至3經臺灣臺北地方法院以110年度聲字第1424號裁定定應執行刑拘役60日。 3.臺灣臺北地方檢察署110年度執更字第1309號（已執畢）。　 3 恐嚇危害安全罪 拘役30日 109年3月14至15日      是  4 公然侮辱罪 拘役12日 108年8月29日 臺灣臺北地方檢察署110年度調院偵字第279號 臺灣臺北地方法院111年度易字第24號 111年10月12日 臺灣臺北地方法院111年度易字第24號 111年11月15日 是 1.編號4、5經臺灣臺北地方法院以111年度易字第24號判決定應執行刑拘役20日。 2.臺灣臺北地方檢察署110年度執字第6494號。 5 公然侮辱罪 拘役10日 109年11月6日      是